臺灣臺南地方法院民事判決　　　　　　　100年度訴字第502號
原　　　告　蔡政忠
訴訟代理人　江信賢律師
　　　　　　蔡麗珠律師
　　　　　　謝凱傑律師
複代理人　　簡涵茹律師
被　　　告　郭書瑾
訴訟代理人　蘇陳俊哲律師
上列當事人間請求給付借款事件，經本院於民國100年10月17日
言詞辯論
終結，判決如下：
    主  文
原告之訴及假執行聲請均駁回。
訴訟費用原告負擔。
    事實及理由
一、按訴狀送達後，原告不得將原訴變更或追加他訴，但擴張或
    減縮應受判決事項之聲明者，不在此限，民事訴訟法第255
    條第1項第3款定有明文。本件原告起訴狀，原聲明請求被告
    給付新臺幣（下同）2,138,110元及其法定利息。嗣於起訴
    狀繕本送達被告後，原告於本院民國100年8月24日審理期日
    變更聲明請求被告給付2,134,110元及其法定利息（卷339.
    342頁），核屬減縮應受判決事項聲明，依前揭規定，應予
    准許，先予敘明。
二、原告起訴主張如下：
  (一)原告與被告於93年中認識，進而開始交往，約於94年6月間
    ，被告考上高雄輔英科技大學，並向原告稱：「其父母要求
    其前往美國念書，但其希望能留在台灣唸書，不希望與原告
    分隔兩地，以便畢業後可與原告結婚，但因其父母不同意，
    留在台灣唸書的生活費用需由原告先為支付，待其日後畢業
    有能力工作再償還原告。」，並自94年8月間起至98年8月間
    止，陸續向原告借款，每次2萬至10萬元不等之金額，用以
    支付被告學雜費及各項生活費用，原告乃分別使用台新銀行
    （帳號0000 0000000000、00000000000000）、中華郵政（
    帳號00000000000000）、中國信託商業銀行（帳號000000
    0000 00）等帳戶，均以ATM轉帳至被告中國信託商業銀行帳
    戶（帳號000000000000）。原告另應被告之要求向聯邦銀行
    貸款購買汽車一輛（車牌號碼9925-MJ），合計借款總額2,
    279,110元。
  (二)被告向原告借款明細詳如附表一所示（見本院卷6-14頁），
    其中以台新銀行00000000000000帳號轉帳記錄編號2，日期
    原記載「00000000～0529」有錯誤，應更正為「00000000
    ～0829」；編號5，日期原記載「00000000～1129」、金額
    「6000」，均有錯誤，應更正日期為「00000000」，更正金
    額為「2000」。起訴狀訴之聲明第1項原記載金額原為「
    2,138,110元」，應縮減更正為「2,134,110元」（計算式：
    0000000-0000溢載部分＝0000000元）。【備註：原告更正
    前歷次書狀關於「2,138,110元」之記載，本判決逕予更正
    為「2,134,110元」】。
  (三)98年6月間被告自高雄輔英科技大學畢業，原告欲與其規劃
    結婚事宜，詎料被告竟藉詞拖延，並於98年9月23日告知其
    欲與原告分手，不願結婚且以後均不聯絡，原告屢次請求被
    告出面解決，均遭被告拒絕。
  (四)嗣於98年10月8日，兩造與雙方之父母相約於台南茶大茶坊
    洽談和解事宜，被告僅願就汽車部分以41,000元和解，並將
    車輛返還予原告，惟其他借款部分一概不願處理，迄今仍置
    之不理，顯見其毫無返還借款誠意，令原告難以接受6年來
    所付出之心血與金錢如同石沈大海，原本深信兩人即將展開
    之美好未來，亦已破碎，實因迫於無奈始尋求訴訟途徑以維
    護自身權益。
  (五)原告主張兩造間為消費借貸之法律關係：
  1.按「稱消費借貸者，謂當事人一方移轉金錢或其他代替物之
    所有權於他方，而約定他方以種類、品質、數量相同之物返
    還之契約。當事人之一方對他方負金錢或其他代替物之給付
    義務而約定以之作為消費借貸之標的者，亦成立消費借貸。
    」、「借用人應於約定期限內，返還與借用物種類、品質、
    數量相同之物，未定返還期限者，借用人得隨時返還，貸與
    人亦得定一個月以上之相當期限，催告返還。」民法第474
    條、第478條分別訂有明文。次按「消費借貸契約之訂立，
    法律上並無應以書面為之之規定，民法第3條第1項所謂依法
    律之規定有使用文字之必要者，即不包含消費借貸契約之訂
    立在內，最高法院27年上字第3240號判例可資參照。查本件
    兩造雖未訂立消費借貸之書面契約，此為兩造所不爭執，惟
    上訴人自承被上訴人確於95年12月6日匯款400,000元至其帳
    戶內，衡以常情，400,000元並非小額，被上訴人實無任意
    贈與之可能。」參照台灣台北地方法院96年度簡上字第503
    號民事判決。
  2.被告陳稱其為與原告交往而離開家庭，無家中之經濟支援，
    又其係在學之學生，無經濟能力可維持生活開銷，需向原告
    借款以維持生活，而原告考量雙方係男女朋友，並以結婚為
    前提交往，故願意長期借款予被告以支付其生活費用，待被
    告畢業後工作有經濟能力時，方將上開期間之借款償還予原
    告，故原告自94年8月起至98年8月止多次匯款3,000元至30,
    000元不等之金額至被告帳戶，又兩造之消費借貸契約雖未
    以書面為之，揆之上開判決意旨，消費借貸契約之訂立，法
    律上並無應以書面為之規定，則兩造之消費借貸契約雖未以
    書面為之，仍無礙於契約之成立。
  3.又本件訴訟標的金額合計2,134,110元，以常理觀之，豈有
    僅因男女交往而任意贈與如此鉅額款項之情事，況且原告家
    境並非優渥，其雖有正當職業，但收入並不豐，部分交付予
    被告之款項更係向當鋪與原告父母借款而來，由此可知原告
    應無贈與之意思，其交付金錢予被告，係預期其日後有經濟
    能力時會返還，被告曾於98年10月8日在台南茶大茶坊告訴
    原告將會償還借款：「我（即原告）：你曾經有說過，畢業
    了，你有能力工作，我們一起把他還掉…。郭（即被告）：
    重點我沒畢業呀，我也沒有能力呀，我要怎麼還。」；另被
    告於MSN談話亦曾表示：「在美國中～～～！！痛苦的抉擇
    …說（上午01：55）：我賺的錢也一定會還你，我不會跑掉
    。」等語，以上有錄音譯文節錄、MSN談話譯文節錄可稽，
    顯現被告亦坦承其係向原告借款，故本件兩造應為消費借貸
    關係。
  (六)倘  鈞院認本件基礎事實非消費借貸關係，退萬步言，本件
    應為附條件贈與（以被告違反兩造結婚約定為解除條件之贈
    與）：
  1.按「贈與者，謂當事人約定，一方以自己財產無償給與他方
    ，他方允受之契約。」、「當事人互相意思表示一致者，無
    論其為明示或默示，契約即為成立。」民法第406條、第153
    條第1項定有明文，次按民法所謂條件，係當事人以將來客
    觀上不確定之事實之成就或不成就，決定法律行為效力之發
    生或消滅之一種附款。
  2.兩造係男女朋友關係，並以結婚為前提而交往，雙方並約定
    於被告大學畢業後即可共結連理，具有類似婚約之性質，被
    告亦稱其係為與原告交往而脫離家庭經濟支援，故原告為助
    其維持生活開銷，使其能生活無虞專心在高雄完成大學學業
    ，待其畢業後兩人即可依約結婚，原告遂自98年4月起至98
    年8月止，每月均匯款3,000元至30,000元不等之金額予被告
    ，供其日常生活開銷所需，而原告若非預期雙方將來會結婚
    ，故婚前預先提供經濟支援，否則當無可能贈與被告如此鉅
    額之款項，被告亦明知原告之所以願意提供其生活費，係因
    雙方約定將結婚共同生活，故預為支付者，依據上開事實，
    應可認原告係將自己財產無償給與被告，且原告具有默示贈
    與之意思表示，雙方並約定以日後未能依約結婚之客觀不確
    定事實成就與否，作為決定契約效力是否消滅之條件，即以
    被告違反或解除婚約作為贈與契約之解除條件。
  3.詎料，被告自大學畢業後，竟改口欲與原告分手，拒絕與原
    告結婚，核有違反雙方婚約之情事，則兩造間之贈與契約因
    解除條件成就而當然失其效力，贈與契約既已失效，被告自
    應將其所受贈物2,134,110元全數返還予原告。
  (七)兩造於98年10月8日在台南茶大餐廳洽談和解事宜，惟當日
    僅就車牌號碼9925-MJJ汽車部分以41,000元達成和解，其餘
    借款金額合計2,134,110元部分並未達成和解，此觀和解書
    自明。被告已給付和解金並交付車輛予原告，該部分不包含
    於本件請求範圍內，即扣除該汽車部分後，被告借款金額合
    計為2,134,110元。
  (八)按「債權人向債務人表示免除其債務之意思者，債之關係消
    滅。」民法第343條定有明文；「債務免除係債權人向債務
    人免除其債務之單獨行為，於其免除之意思表示達到債務人
    時，即生免除效力，固無待於債務人之承諾或另與債務人為
    免除之協議（契約），然必以債權人有向債務人免除債務之
    意思表示為依歸。」最高法院81年度台上字第2871號判決參
    照。
  (九)細觀被告提出之民事答辯狀「二、(一)3、雙方聞悉均無異議
    ，隨由兩造各自表述，因無交集。原告即稱：『我看大人來
    處理好了』云云。準此，足見原告已授權由其父母及同行有
    人陳勳明與蔡友2人共同處理系爭款項無疑。」、「二、(一)
    4、既原告授權由其父母及同行友人共同處理系爭款項，則
    原告父母及同行友人如何表示意見，又如何處理系爭款項，
    其效力概及於原告……。(4)既系爭款項已由原告授權大人（
    即原告父母與同行友人）處理，縱原告曾要求被告償還2年
    學費40萬元，惟經蔡友1將2項（即學費及汽車）結成一項處
    理，而原告之父蔡聰彬又連連表示『錢花掉就花掉了、『再
    賺就有了』，其效力自及於原告。是原告已免除被告債務也
    明，從而原告自不得再向被告請求償還系爭款項。」等語。
    然查，兩造上開陳述僅係就和解之條件及內容，雙方相互斡
    旋之過程，縱覽該日錄音譯文，原告陳稱「可是，你知道這
    個一個月10萬嗎？你讓我覺得我好像被當成冤大頭，真的是
    冤大頭，你是學生！」、「我只知道說，畢業，她說，她要
    一起幫我還」等語，顯見原告句句皆係向被告追討債務，並
    無任何就2,134,110元部分為免除債務之意思表示，揆之上
    開判決意旨，原告既無免除債務之意思表示，被告之債務自
    未消滅應負返還之責任。
  (十)聲明請求判決：
  1.被告應給付原告2,134,110元，及自起訴狀繕本送達翌日起
    起至清償日止，按年息百分之5計算之利息。
  2.訴訟費用由被告負擔。
  3.願供擔保，請准宣告假執行。
三、被告答辯如下：
  (一)系爭款項為原告無償給與，不得請求返還：
  1.關於原告起訴主張被告向其所稱：「父母要求前往美國念書
    ，但被告希望能留在台灣念書，不希望與原告分隔兩地，以
    便畢業後可與原告結婚，但因父母不同意，留在台灣念書的
    生活費用由原告先為支付，待日後畢業有能力工作再償還原
    告」一節，被告否認之。
  2.查被告原就讀高苑科技大學，因在網路聊天室認識原告，日
    久熟稔，進而交往。嗣經其父郭輝宗查覺，以被告正求學中
    ，課業要緊，遂反對渠二人交往，而為阻隔渠等見面機會，
    乃將被告轉學至高雄市大寮區私立輔英科技大學。
  3.惟原告不僅並未死心，抑且反更積極追求，除迭贈被告禮物
    以博取歡心外，甚至後來竟連被告在外寄宿之房租、生活費
    用，及學雜費等，亦由原告代為支付。而原告支付上揭各該
    費用，悉其心甘情願下無償給與。詎今雙方感情破裂後，原
    告不甘財物損失，為取得求償依據，竟砌詞誣指被告曾對伊
    稱：「……希望能留在台灣念書……，以便畢業後可與原告
    結婚，……留在台灣念書的生活費用需由原告先為支付，待
    其日後畢業有能力工作再償還原告」等語，誠屬無稽。
  4.果原告所述被告曾承諾「以便畢業可與原告結婚」等語為真
    ，則被告何必又對原告信誓旦旦的稱：「待日後畢業有能力
    再償還」。蓋兩造如已私訂終生，衡情被告固不必償還，且
    原告亦不致追討。是原告上揭陳述乃無的放矢，即屬信而有
    徵。
  (二)倘原告否認系爭款項為無償給與，則兩造於99年10月8日和
    解時，原告已捨棄系爭款項之請求權，亦不得再請求被告償
    還債務。姑不論被告有否承諾願意償還債務。即令有之，然
    據原告於另案刑事詐欺案件，所提錄音光碟譯文可知：
  1.兩造於98年10月8日，各偕父母及友人，在台南市茶大茶坊
    試行和解。
  2.原告方面不詳姓名之友人蔡友2建議「今天有什麼事情在這
    裡講完，能儘量講清楚，阿忠也不會去騷擾你。他在這裡自
    己講，你也在這裡自己講。雙方家長都在這裡，心平氣和不
    要把情緒帶上來……」等語云云（見錄音光碟譯文，編號29
    ）。
  3.雙方聞悉均無異議，隨由兩造各自表述，因無交集。原告即
    稱：「我看大人來處理好了」云云（見同譯文編號41）。準
    此，足見原告已授權由其父母及同行友人陳勳明與蔡友2共
    同處理系爭款項無疑。
  4.既原告授權由其父母及同行友人共同處理系爭款項，則原告
    父母及同行友人如何表示意見，又如何處理系爭款項，其效
    力概及於原告，合先陳明。經查：蔡友2首就車子如何處
    理徵詢兩造意見，原告乃稱：「我不知道，我聽你們的意見
    」，被告則稱：「我可以等到貸款完，我再過戶給你們，我
    願意無條件償還！……」各等語。由於車子受限於貸款問
    題一時難予處理，故暫置不論。原告旋就學費提出討論，並
    稱2年約40萬元云云。因被告不願給付，原告即退而求其次
    ，略稱：「總是要付一半吧」，（見同譯文編號43）。被告
    非僅依然不為所動，且稱：「我沒辦法給呀！我覺得平衡點
    沒辦法平衡，我給付他錢，那我的損失，誰給我錢？還是說
    誰可以把感情還給我？」等語。蔡友1因認尚屬合理，即稱
    ：「應該說的都說好了。要問大人了，換人講。不然我也不
    知道怎麼處理」。據此，蔡媽隨稱：「我是在說，小孩如果
    說都沒有一點安慰，沒有完全都白費他的感情，白費他的精
    神。給我們一點點安慰，一點點給我們補償，這樣讓他有補
    償，小小的補償這樣而已啦」「多少我沒有關係，我沒有要
    求多多多少」「你們如果沒有給他處理，他會一點心掛住，
    多少都沒有關係」各等語（見同譯文編號45）。既蔡媽不
    為己甚，蔡友1乃順理表示，稱：「2項結成1項來說，你這
    台車，要繳6萬多元，你是繳完，車再還他是不是？」接著
    又稱：「那這樣講，我是這樣建議啦！我建議看看，比方說
    那6萬，你們這邊3萬，那台車馬上過戶給他，這樣繳清了，
    這樣車就處理掉了，大家研究看，這台車你們拿3萬出來，
    他們拿3萬元，把錢繳一繳馬上過戶給他名下，我的建議你
    們看如何？」。被告之父郭輝宗聞悉似尚有疑慮，詢以：「
    那現在到這裡，那後面呢？」，但蔡友1不由分說，斬釘截
    鐵立下結論稱：「這樣就決定了」，被告之父遂稱：「就這
    樣決定就對了」等語，嗣另提出「（蔡政忠）昨天來亂，來
    我家來給我貼字條」一事欲請中人秉公處理。惟蔡友1回以
    「不要再講那個了，沒辦法有人給你們處理」云云。被告則
    稱：「他總是要道個歉吧！……」，蔡友1即稱：「待會我
    叫他道歉，馬上道歉，事情要處理圓滿，大家都圓滿……心
    理不要有怨恨，有事情我們會找你們的」等語。原告聽後，
    語焉不詳的陳稱：「我真的覺得」，但蔡友2旋稱：「處理
    事情本來就是這樣」云云。原告之父蔡聰彬即以：「事情處
    理理咧啦！」等語附和，嗣連稱「錢再賺就有了」「錢花掉
    就花掉了」。（見同譯文46、47、48）。隨書具和解書1份
    各執為憑。以上事實有附呈錄音光碟譯文1份足稽。既系
    爭款項已由原告授權大人（即原告父母與同行友人）處理，
    縱原告曾要求被告償還2年學費40萬元，惟經蔡友1將2項（
    即學費及汽車）結成1項處理，而原告之父蔡聰彬又連連表
    示「錢花掉就花掉了」、「再賺就有了」，其效力自及於原
    告。是原告已免除被告債務也明。從而原告自不得再向被告
    請求償還系爭款項，即不待贅述。
  (三)被告否認有以「在美國中……|||痛苦的抉擇」之暱稱，在
    MSN與原告對話稱：「我賺的錢也一定會還你，我不會跑掉
    」云云。
  (四)退一步而言，即令有之，然該MSN對話亦於98年10月8日，兩
    造各偕父母及友人，在台南市茶大茶坊協處原告所謂之欠債
    以前所為。於茲是項債務，既經原告友人1將「2項（即學費
    ４０萬元及車輛問題）結成1項」予以處理，最終議定由被
    告分攤未繳完車貸之半數，並將該自小汽車交由原告處理，
    而解決清楚，則原告當然不得再向被告求償也明。矧原告之
    父又連連表示「錢花掉就花掉了」、「再賺就有了」各等語
    ，亦均經原告同意，詳如前呈答辯狀附光碟譯文所載。凡此
    在在可證原告已免除被告債務無疑。
  (五)正因為兩造間債務，業經原告授權由蔡友1將學分費40萬元
    及車輛問題併成一項予以處理，則兩造間書立和解書時，當
    然僅就汽車部分載明。原告徒以此爭執其餘債務尚未處理，
    委無足採。
  (六)聲明請求判決：
  1.原告之訴駁回。
  2.訴訟費用由原告負擔。
  3.如受不利之判決，願供擔保，請准免為假執行。
四、得心證理由：
  (一)經查，原告主張於兩造男女朋友交往期間，自94年8月間起
    至98年8月間止，陸續自其台新銀行（帳號0000000000000 0
    、00000000000000）、中華郵政（帳號00000000000000）、
    中國信託商業銀行（帳號000000000000）等帳戶，以ATM轉
    帳匯款至被告中國信託商業銀行帳戶（帳號000000000000）
    ，用以支付被告就讀高雄輔英科技大學期間所需之學雜費及
    各項生活費用，詳如本院卷6-14頁附表一明細表所示（其中
    以台新銀行00000000000000帳號轉帳記錄編號2之正確日期
    為「00000000～0829」；編號5之正確日期及金額為「00000
    00 0」及「2000」）等情節，業據其提出上開帳戶歷史交易
    明細為證（卷15-249頁），被告對於收受上開金錢之事實亦
    不爭執（卷340頁）。原告此部分主張，自堪信實。
  (二)次查，原告主張兩造交往期間之上開金錢授受，成立消費借
    貸關係，倘無借貸關係，亦為附條件贈與，即以被告違反兩
    造結婚約定為解除條件之贈與，依消費借貸關係或附條件贈
    與關係，請求被告返還2,134,110元等情節，則為被告否認
    。是本件兩造主要爭執事項，即為兩造交往期間之金錢授受
    ，是否成立消費借貸關係，或附條件贈與關係。
  (三)按當事人主張有利於己之事實者，就其事實有舉證之責任，
    民事訴訟法第277條定有明文；又主張權利或其他法律效果
    存在之當事人，應就其權利或法律上效果發生之特別要件事
    實，負舉證責任。故當事人主張有金錢消費借貸關係存在，
    須就其發生所須具備之特別要件即金錢之交付及借貸意思表
    示互相一致負舉證之責任；若僅證明有金錢之交付，未證明
    借貸意思表示互相一致者，尚不能認為有金錢借貸關係存在
    （最高法院81台上字第2372號裁判要旨參照）。蓋當事人交
    付金錢之原因容有多端，或為買賣，或為贈與，或為借貸或
    為其他之法律關係，尚不得僅以金錢之交付，即可推論授受
    金錢之雙方間當然有消費借貸關係存在。準此，本件原告於
    兩造交往期間為被告所支付之學費、生活費用等款項，原告
    主張兩造有借貸關係存在，既為被告否認，原告自應對雙方
    存有借貸意思表示互相一致之事實，負舉證責任，尚不得僅
    以金錢之交付，即可推論兩造間當然有消費借貸關係存在。
    對此，原告雖另提出兩造及父母、原告友人於98年10月8日
    茶大茶館對話錄音及譯文（卷第281 -312）、MSN對話譯文
    （卷322），欲證明消費借貸關係之存在。然而，遍觀上開
    98年10月8日茶大茶館對話內容，乃兩造感情生變後，原告
    因不甘於交往期間為負擔被告生活開銷而負債，要求被告分
    攤還款之談判對話，而被告於對談間始終堅稱兩造交往期間
    之金錢授受，乃原告自願付出，雙方並無日後應償還或分攤
    之共識等意旨，尚無從證明兩造有消費借貸關係之合意存在
    。至於MSN對話內容，被告否認為其與原告之對話，縱認確
    實為兩造之對話，然觀其內容乃雙方討論分手、結婚與否問
    題，原告擷取其中代號「在美國中～～～！！！痛苦的抉擇
    ...說」：「我賺的錢也一定會還你，我不會跑掉」等片段
    ，執為消費借貸關係合意之證明，亦難認可採。
  (四)再參酌被告於本院100年10月17日審理時到庭陳稱：「（問
    ：原告幫你支付所有開銷，有無要求你償還？）他從來沒有
    說要我償還，他當時很關心我，經常擔心我沒有錢吃飯花用
    ，到了後期，在我們要分手的前一、二年，原告有負債，可
    能因為我的開銷大，造成原告負債，當時他抱怨他負擔我的
    開銷很辛苦，希望我省一點花用，我們就常常因為錢吵架，
    感情後來就生變，我因為怕跟原告吵架，所以有時候不接原
    告電話。」、「（問：你知道原告負債當時，原告有無要求
    你清償之前的開銷？）被告他只有跟我說要我省一點花用，
    他從來沒有要我還過錢，我也從來沒有說以後會還他錢。」
    等語（卷第357頁）；原告於同日亦到場陳稱：「我們交往
    期間，被告去高雄唸書以後，我們見面次數愈來愈少，從壹
    個月見面一次，後來一年只見三次面，被告都用各種理由表
    示不想見我，一直要我支付她的金錢開銷。我們交往期間，
    有稍微聊到還錢，但沒有很明確，直到我們分手之後，我認
    為應該處理這筆款項。」等語（卷358頁）。益可證知兩造
    交往期間之金錢授受，乃原告於兩情相悅，或為取悅被告等
    情境下之自願付出，誠難認兩造間有何消費借貸約定可言。
  (五)至於原告主張兩造係以結婚為前提而交往乙情，固據被告坦
    承：「在一起一年左右，我們就有提到是要以結婚為前提交
    往。」等語（卷357頁），可信為真。然此對於兩造間之金
    錢授受事實，亦未必然發生附條件贈與之法律關係。況且，
    被告亦陳稱：「（問：你有無承諾以後要跟原告結婚？）沒
    有。」、「（問：原告有無提到若是以後妳不跟他結婚就要
    返還幫你支出之費用？）沒有，是後來原告告我刑事之前，
    他有要求我簽本票。我有問為何要簽立本票，他說他不想要
    白白損失這些錢，若是我不簽，他要去殺我全家再自殺，我
    因為害怕就告訴我父親。」等語在卷（卷第357-358頁）。
    顯示被告亦無向原告承諾不結婚就要還錢之約定。原告以兩
    造曾論及婚稼之交往，遽為附條件贈與之主張，洵屬其單方
    片面之陳詞，亦無足取。
  (六)此外，原告復未能證明兩造間有何消費借貸關係或附條件贈
    與關係存在，依此請求被告返還其於兩造交往期間所支付之
    款項，即屬無據。
五、從而，本件原告之訴，為無理由，應予駁回，其假執行之聲
    請，亦失所附麗，應併予駁回。
六、本件判決基礎已臻明確，兩造其餘之攻擊防禦方法及訴訟資
    料經本院斟酌後，核與判決結果不生影響，無一一論述之必
    要，附予敘明。
七、據上論結，本件原告之訴為無理由，依民事訴訟法第78條、
    第87條第1項前段，判決如主文。
中    華    民    國   100    年    11    月    25    日
                       民事第三庭  法  官  陳淑卿
上為正本係照原本作成。
如不服本判決，應於送達後20日內，向本院提出上訴狀並表明上
訴理由，如於本判決宣示後送達前提起上訴者，應於判決送達後
20日內補提上訴理由書（須附繕本）。如委任律師提起上訴者，
應一併繳納上訴審裁判費。
中    華    民    國   100    年    11    月    25    日
                                   書記官  吳幸芳